Minutes et répertoires du notaire Gaspard MOMET, 20 juin 1760 - 25 septembre 1788 (étude XVI)
Archives nationales
- Minutes de Gaspard MOMET, 1700 - 1800; MC/ET/XVI/744 - MC/ET/XVI/874/B
  - Minutes (constitutions de rentes publiques). 1761 - 1762, juillet, 1761 - juillet 1762; MC/ET/XVI/868
    - Tontine, constitution, emission 1759., 22 octobre 1761; MC/ET/XVI/868
      Nom, qualité: (Mme ou Mlle) Cardonne, Angelique Suzanne.
      Profession: lingere (marchande), Paris
    - Tontine, constitution, emission 1759., 22 octobre 1761; MC/ET/XVI/868
      Nom, qualité: (Mme ou Mlle) Momet, Anne Marie
    - Tontine, constitution, emission 1759., 24 novembre 1761; MC/ET/XVI/868
      Nom, qualité: (M.) Billiard, Jean Baptiste (bourgeois, Paris), Paris.
    - Tontine, constitution, emission 1759., 18 décembre 1761; MC/ET/XVI/868
      Nom, qualité: (M.) Simon, Denis (bourgeois, Paris), Paris
    - Tontine, constitution, emission 1759., 18 décembre 1761; MC/ET/XVI/868
      Nom, qualité: (Mme ou Mlle) Duvivier, Barbe Elisabeth.
      Nom, qualité: (M.) France de, Jean.
      Profession: ecrivain (maître), Paris
  - Minutes (constitutions de rentes publiques). 1788, février - 1788, octobre, février 1788 - octobre 1788; MC/ET/XVI/869
    Édit de mai 1787, rentes viagères.
  - Minutes (constitutions de rentes publiques). 1788 - 1790, MC/ET/XVI/870
    1788 à 1790: édits de novembre 1787, rentes perpétuelles à 5% exemptes de retenue, arrêt du Conseil du 5 janvier 1788, rentes viagères à 8 et 7% une et deux têtes, rentes viagères sur deux têtes, avec retenue du 10e provenant des lots échus aux billets de chances, rentes viagères sur une tête sans retenue, provenant de lots échus aux billets de chances, rentes viagères à 10 et à 9% sur deux têtes, provenant des remplacements de chances, Momet et Dufouleur.
  - Direction des créanciers de Marie Georges de Matharel. 1766, 1er février, 1er février 1766; MC/ET/XVI/871
    2e et 3e cahiers.
    délibération; Matharel, Marie Georges de
  - Direction des créanciers de M. Le Prestre de Neubourg. 1779, février, février 1779; MC/ET/XVI/872; cahiers (4)
    délibération; Le Prestre de Neubourg (M.)
  - Direction des créanciers de M. Le Prestre de Neubourg. 1700 - 1800, MC/ET/XVI/873; cahiers (4)
  - Direction Le Prestre de Neubourg. 1748 - 1781, MC/ET/XVI/874/A
    Ancienne(s) cote(s):
    ET/XVI/874
  - Union de créances Matharel. 1763, août - 1764, février, août 1763 - février 1764; MC/ET/XVI/874/B; cahiers (4)
    délibération; Matharel (M.)
- Répertoire(s) de Gaspard MOMET, 20 juin 1760 - 25 septembre 1788; MC/RE/XVI/8 - MC/RE/XVI/9
  - Répertoire. 1760, 20 juin - 1766, 23 mai, 20 juin 1760 - 23 mai 1766; MC/RE/XVI/8
    Informations concernant le classement et la cotation:
    Le niveau inférieur de description, quand il existe, correspond aux mentions d'actes contenues dans le répertoire. Parmi celles-ci, certaines peuvent y être décrites, de manière plus ou moins détaillée. Pour consulter l'acte proprement dit, il convient de rechercher la cote au niveau des articles (registre ou liasse) des minutes du notaire (cote de type 'MC/ET').
    - Société, délibération., 28 octobre 1761
      Nom, qualité: (M.) Duperon.
      Nom, qualité: (M.) Brunet.
      Nom, qualité: (M.) Godard
      MC/RE/XVI/8
      Attention: la cote du répertoire (de type ' MC/RE ') ne permet pas de consulter la minute de l'acte. Il convient de rechercher la cote de la minute (de type ' MC/ET ') au niveau des articles (registre ou liasse) de minutes du notaire.
      L'accès aux images numérisées des pages du répertoire se fait au niveau de description supérieur (' Répertoire du notaire '), rubrique ' Consulter les archives numérisées associées '.
    - Rente sur le roi, constitution, droit sur les cuirs emission 1760., 4 novembre 1761
    - Rente sur le roi, constitution, droit sur les cuirs emission 1760., 4 novembre 1761
    - Inventaire après décès de François Pascal DUBOIS, 18 janvier 1762
      Attention: la cote de répertoire (de type 'MC/RE') ne permet pas de consulter la minute de l'acte. ll convient de rechercher la cote de la minute (de type 'MC/ET') au niveau des articles (registre ou liasse) de minutes du notaire.
      L'accès aux images numérisées des pages du répertoire se fait au niveau de description supérieur (' Répertoire du notaire '), rubrique ' Consulter les archives numérisées associées'.
      Inventaires après décès de 1762 (2536 actes), par Thierry Boudignon, v. 1990 (base de données migrée: voir contexte dans le Plan d'orientation général - Notaires de Paris, guides thématiques du Minutier).
      inventaire après décès; Dubois, François-Pascal
    - Inventaire après décès de Marguerite MAHOU, 22 janvier 1762
      inventaire après décès; Mahou, Marguerite
    - Inventaire après décès de BRICOGNE épouse GUEULLIN, 23 janvier 1762
      inventaire après décès; Bricogne,; Gueullin (épouse)
    - Inventaire après décès de de RUTH veuve REVILLET, 13 février 1762
      inventaire après décès; Ruth, de; Revillet (veuve)
    - Inventaire après décès de Marie Charlotte QUEVANNE, 18 février 1762
      inventaire après décès; Quevanne, Marie-Charlotte
    - Inventaire après décès de Antoine Nicolas PETIT, 16 mars 1762
      inventaire après décès; Petit, Antoine-Nicolas
    - Inventaire après décès de Charles François BOUVIE BOYE, 17 mars 1762
      inventaire après décès; Bouvie-Boye, Charles-François
    - Inventaire après décès de Jean Claude CHARRE, 23 mars 1762
      inventaire après décès; Charre, Jean-Claude
    - Inventaire après décès de Jeanne MIGNARD veuve JOUANEAU, 26 mars 1762
      inventaire après décès; Mignard, Jeanne; Jouaneau (veuve)
    - Inventaire après décès de Denis PINCHOT, 6 avril 1762
      inventaire après décès; Pinchot, Denis
    - Inventaire après décès de LENIEPS, 12 avril 1762
      inventaire après décès; Lenieps
    - Inventaire après décès de Thomas PELLAT, 17 avril 1762
      inventaire après décès; Pellat, Thomas
    - Inventaire après décès de Marie Anne JANTET, 20 avril 1762
      inventaire après décès; Jantet, Marie-Anne
    - Inventaire après décès de Marie LENIEPS épouse LAMBERT, 23 avril 1762
      inventaire après décès; Lenieps, Marie; Lambert (épouse)
    - Inventaire après décès de Marie Anne PELEZ épouse CAYE, 22 mai 1762
      inventaire après décès; Pelez, Marie-Anne; Caye (épouse)
    - Inventaire après décès de Jacques Joseph LECLERC DULAIRAIN, 28 mai 1762
      inventaire après décès; Leclerc Dulairain, Jacques-Joseph
    - Meudon § Bail à ferme du domaine de Meudon à DELAMOUROUX et autres associés de l'Agriculture, 5 juin 1762
      Fichier dit 'général' XVIIe-XVIIIe siècles, par le personnel du Minutier, 1954-1999 ( fichier papier entièrement dématérialisé; voir contexte dans le Plan d'orientation général - Notaires de Paris, guides thématiques du Minutier).
    - Inventaire après décès de Zacharie GAUCHER, 9 juin 1762
      inventaire après décès; Gaucher, Zacharie
    - Inventaire après décès de François FONTAINE DELAMARRE, 16 juin 1762
      inventaire après décès; Fontaine Delamarre, François
    - Inventaire après décès de Jacques COCATRIX, 21 juin 1762
      inventaire après décès; Cocatrix, Jacques
    - Inventaire après décès de Mathieu Girard DUVIGEON, 22 juin 1762
      inventaire après décès; Duvigeon, Mathieu-Girard
    - Inventaire après décès de Marie Madeleine HUGUET épouse DELAVILLE, 22 juin 1762
      inventaire après décès; Huguet, Marie-Madeleine; Delaville (épouse)
    - Inventaire après décès de Joseph COUSTERON, 24 juin 1762
      inventaire après décès; Cousteron, Joseph
    - Inventaire après décès de Antoine DUBOIS, 11 août 1762
      inventaire après décès; Dubois, Antoine
    - Inventaire après décès de Anne Madeleine GAUDET épouse Jean Charles DANIEL, 14 août 1762
      inventaire après décès; Gaudet, Anne-Madeleine; Daniel Jean-Charles
    - Inventaire après décès de Sulpice CHAGOT, 25 septembre 1762
      inventaire après décès; Chagot, Sulpice
    - Inventaire après décès de Honoré MERCOYROL, 5 octobre 1762
      inventaire après décès; Mercoyrol, Honoré
    - Inventaire après décès de SELLIER DUBROCQ, 16 octobre 1762
      inventaire après décès; Sellier Dubrocq
    - Inventaire après décès de Jean CURRAT, 9 novembre 1762
      inventaire après décès; Currat, Jean
    - Inventaire après décès de M. L. CARRON épouse PERRARD, 9 novembre 1762
      inventaire après décès; Carron, M.-L.; Perrard (épouse)
    - Inventaire après décès de Jacob MAUDRY, 24 novembre 1762
      inventaire après décès; Maudry, Jacob
    - Inventaire après décès de Sébastien DECAUX, 11 décembre 1762
      inventaire après décès; Decaux, Sébastien
    - Inventaire après décès de Pierre DALENCON, 13 décembre 1762
      inventaire après décès; Dalencon, Pierre
    - Inventaire après décès de M. T. VILLION épouse VAST, veuve d'EAUBONNE, 13 décembre 1762
      inventaire après décès; Villion, M.-T.; Vast (épouse); Eaubonne d' (veuve); Eaubonne d' (veuve)
    - DUPLEIX gouverneur de Pondichéry § Union des créanciers de DUPLEIX, 30 avril 1764
    - FLEUTRY [horloger] § Vente de marchandises et ustensiles d'horlogerie par DESCHAMPS, veuve .., à FORCHER et FLEUTRY. [horloger], 14 février 1765
  - Répertoire. 1766, 21 juin - 1788, 25 septembre, 21 juin 1766 - 25 septembre 1788; MC/RE/XVI/9
    - Contrat de mariage entre Monsieur Beaugeard et Mademoiselle d'Hugues, 12 janvier 1780
      Base Généanot des actes contenant des renseignements d'état civil, 1780-1790 par l'association La France généalogique, 2004-2012 (base de données migrée: voir contexte dans le Plan d’orientation général - Notaires de Paris, guides thématiques du Minutier).
      contrat de mariage; Beaugeard (monsieur); Hugues (mademoiselle d')
    - Procès verbal après le décès de Monsieur Dallerou, 14 janvier 1780
      notoriété; Dallerou (monsieur)
    - Inventaire après décès de Monsieur Dallerou, 15 janvier 1780
      inventaire après décès; Dallerou (monsieur)
    - Testament déposé de l'Abbé Forest, 27 janvier 1780
      testament; dépôt de pièces; Forest (abbé); abbé
    - Dépôt d'acte de Notoriété Deburger veuve et du sieur Vincent, 3 février 1780
      notoriété; dépôt de pièces; Deburger (veuve); Vincent (sieur)
    - Contrat de mariage entre Fouquet dit Lavigne et Mademoiselle Hénot, 6 février 1780
      contrat de mariage; Fouquet dit Lavigne (sieur); Henot (mademoiselle)
    - Contrat de mariage entre Vemezobre et Mademoiselle Richer, 6 février 1780
      contrat de mariage; Vemezobre (sieur); Richer (mademoiselle)
    - Inventaire après décès du sieur Nuls, 7 février 1780
      inventaire après décès; Nuls (sieur)
    - Notoriété après le décès du Chevalier de la Billarderie, 7 février 1780
      notoriété; Billarderie (chevalier de)
    - Acte de Notoriété Delaye et Vidoine, 11 février 1780
      notoriété; Delaye; Vidoine
    - TS.D. de la Baronne de Baye, 11 février 1780
      testament; dépôt de pièces; Baye (baronne de)
    - Notoriété Voituzes, 22 mars 1780
      notoriété; Voituzes
    - Inventaire après décès de Madame la Baronne de Baye, 23 mars 1780
      inventaire après décès; Baye (madame la baronne de)
    - Notoriété Fournier, 31 mars 1780
      notoriété; Fournier
    - Inventaire après décès du sieur Rutaut de Marainville, 6 avril 1780
      inventaire après décès; Rutaut de Marainville (sieur)
    - Dépôt de certificat de vie de Mademoiselle Lafontaine, 8 avril 1780
      notoriété; dépôt de pièces; Lafontaine (mademoiselle)
    - Contrat de mariage entre Gouffé et Mademoiselle Bussière, 8 avril 1780
      contrat de mariage; Gouffé (sieur); Bussiere (mademoiselle)
    - Inventaire après décès de la veuve Fageot, 24 avril 1780
      inventaire après décès; Fageot (veuve)
    - Mariage entre Cochu et demoiselle Andouard, 24 avril 1780
      contrat de mariage; Cochu (sieur); Andouard (demoiselle)
    - Notoriété après le décès du sieur Robert, 2 mai 1780
      notoriété; Robert (sieur)
    - Inventaire après décès de Madame Dounnage, 3 mai 1780
      inventaire après décès; Dounnage (madame)
    - Contrat de mariage entre Gourguechon et demoiselle David, 18 mai 1780
      contrat de mariage; Gourguechon (sieur); David (demoiselle)
    - Inventaire après décès Bouillon, 22 mai 1780
      inventaire après décès; Bouillon
    - Notoriété pour les noms de Monsieur Boizeau de Villesand, 5 juin 1780
      notoriété; Boizeau de Villesand (monsieur)
    - Inventaire après décès Sourdan, 5 juin 1780
      inventaire après décès; Sourdan
    - Notoriété pour la succession de Monsieur Barras surnommé La Villette et son épouse, 7 juin 1780
      notoriété; Barras dit La Villette (monsieur); Barras (épouse)
    - Inventaire après décès de Léger Tremeau, 9 juin 1780
      inventaire après décès; Tremeau, Léger
    - Contrat de mariage entre Dubois et demoiselle Pichery, 23 juin 1780
      contrat de mariage; Dubois (sieur); Pichery (demoiselle)
    - Contrat de mariage entre Repond et demoiselle Lacroix, 27 juin 1780
      contrat de mariage; Repond (sieur); Lacroix (demoiselle)
    - Contrat de mariage entre Monsieur Bogaert et demoiselle Baurin, 2 juillet 1780
      contrat de mariage; Bogaert (monsieur); Baurin (demoiselle)
    - Contrat de mariage entre sieur Guillou et demoiselle Bonvalet, 12 juillet 1780
      contrat de mariage; Guillou (sieur); Bonvalet (demoiselle)
    - Inventaire après décès du sieur Lang, 13 juillet 1780
      inventaire après décès; Lang (sieur)
    - Notoriété après l'absence du sieur Plicot, 14 juillet 1780
      notoriété; Plicot (sieur)
    - Inventaire après décès du baron de Marchais, 17 juillet 1780
      inventaire après décès; Marchais (baron de)
    - Testament déposé Bines de Marchais, 17 juillet 1780
      testament; dépôt de pièces; Bines de Marchais
    - Consentement pour mariage de Magnier, 21 juillet 1780
      ratification; avis; Magnier
    - Contrat de mariage entre le sieur Villebert et la demoiselle Fleurent, 24 juillet 1780
      contrat de mariage; Villebert (sieur); Fleurent (demoiselle)
    - Notoriété pour le nom du baron de Baye, 26 juillet 1780
      notoriété; Baye (baron de)
    - Inventaire après décès Choquet, 29 juillet 1780
      inventaire après décès; Choquet
    - Dépôt d'acte de célébration de mariage de Monsieur Chaudot de Forre et de demoiselle Norlas, 6 août 1780
      acte d'état civil; dépôt de pièces; Chaudot de Forre (monsieur); Norlas (demoiselle)
    - Contrat de mariage du baron de Vegy et de demoiselle Granges de Richteaux, 11 août 1780
      contrat de mariage; Vegy (baron de); Granges de Richteaux (demoiselle)
    - Inventaire après décès de Madame Voiré, 11 août 1780
      inventaire après décès; Voire (madame)
    - Dépôt de certificat de vie de Christophe Lafontaine, 16 août 1780
      notoriété; dépôt de pièces; Lafontaine, Christophe
    - Notoriété pour Monsieur Barbier, 24 août 1780
      notoriété; Barbier (monsieur)
    - Inventaire après décès de Mademoiselle Dumenil, veuve Lancesseur, 29 août 1780
      inventaire après décès; Dumenil (mademoiselle); Lancesseur (veuve)
    - Inventaire après décès de Madame Glot, 30 août 1780
      inventaire après décès; Glot (madame)
    - Notoriété d'un dépôt de pièces Le Pescheur, 2 septembre 1780
      notoriété; Le Pescheur
    - Notoriété de Chausser de Fleurigny, 3 septembre 1780
      notoriété; Chausser de Fleurigny
    - Contrat de mariage entre Vatinelle et Mademoiselle Desnouet, 9 septembre 1780
      contrat de mariage; Vatinelle; Desnouet (mademoiselle)
    - Notoriété pour le nom de Monsieur le comte de Vienne, 9 septembre 1780
      notoriété; Vienne (monsieur le comte de)
    - Contrat de mariage entre Mensight et Mademoiselle Chagos, 14 septembre 1780
      contrat de mariage; Mensight; Chagos (mademoiselle)
    - Dépôt certificat de vie Bousdelebret de Grandpier, 20 septembre 1780
      notoriété; dépôt de pièces; Bousdelebret de Grandpier
    - Notoriété après le décès de Monsieur Selincart, 30 septembre 1780
      notoriété; Selincart (monsieur)
    - Testament de Monsieur Delaborde, 1er octobre 1780
      testament; Delaborde (monsieur)
    - Notoriété des héritiers de la demoiselle Martin et du sieur Quenet, 8 octobre 1780
      notoriété; Martin (demoiselle); Quenet (sieur)
    - Contrat de mariage entre Marchal et Mademoiselle Collar, 12 octobre 1780
      contrat de mariage; Marchal (sieur); Collar (mademoiselle)
    - Contrat de mariage entre Delhomme et Mademoiselle Duret, 12 octobre 1780
      contrat de mariage; Delhomme (sieur); Duret (mademoiselle)
    - Notoriété des héritiers de la demoiselle d'Héricé, 16 octobre 1780
      notoriété; Herice (demoiselle d')
    - Notoriété pour la succession L'Huillier femme Delpech, 18 octobre 1780
      notoriété; L'Huillier; Delpech (femme)
    - Inventaire après décès de Monsieur Guittelle, 20 octobre 1780
      inventaire après décès; Guittelle (monsieur)
    - Notoriété et mainlevée de la succession Quesnel, 20 octobre 1780
      notoriété; Quesnel
    - Inventaire après décès de Chabert, 21 octobre 1780
      inventaire après décès; Chabert
    - Notoriété de Raynal, 24 octobre 1780
      notoriété; Raynal
    - Contrat de mariage entre Riche et Mademoiselle Fisable, 24 octobre 1780
      contrat de mariage; Riche (sieur); Fisable (mademoiselle)
    - Contrat de mariage entre Laurens et demoiselle Ballot, 3 novembre 1780
      contrat de mariage; Laurens (sieur); Ballot (demoiselle)
    - Contrat de mariage entre le sieur Lionnet et la veuve Chretien, 4 novembre 1780
      contrat de mariage; Lionnet (sieur); Chretien (veuve)
    - Contrat de mariage entre Lenoir et demoiselle Brochot, 7 novembre 1780
      contrat de mariage; Lenoir (sieur); Brochot (demoiselle)
    - Notoriété après le décès de Monsieur J.C. Panet, 14 novembre 1780
      notoriété; Panet, J.C.
    - Notoriété de Madame Lalouette veuve Demouchy, 14 novembre 1780
      notoriété; Lalouette (madame); Demouchy (veuve)
    - Contrat de mariage entre Crosnier et Mademoiselle Dunoyé, 16 novembre 1780
      contrat de mariage; Crosnier (sieur); Dunoye (mademoiselle)
    - Inventaire après décès de Madame Le Roy, 17 novembre 1780
      inventaire après décès; Le Roy (madame)
    - Contrat de mariage entre le sieur Bigeon et demoiselle Dubois, les 19 et 20 novembre 1780., 19 novembre 1780 - 20 novembre 1780
      contrat de mariage; Bigeon (sieur); Dubois (demoiselle)
    - Inventaire après décès du sieur Jean Casimir Duhamel, 20 novembre 1780
      inventaire après décès; Duhamel, Jean-Casimir
    - Contrat de mariage entre le sieur l'Abbé et la demoiselle Le Page, 22 novembre 1780
      contrat de mariage; L'Abbe (sieur); Le Page (demoiselle)
    - Dépôt de pièces et notoriété de la succession Brosse, 22 novembre 1780
      notoriété; Brosse
    - Contrat de mariage entre le sieur Sandre et demoiselle Angot, 26 novembre 1780
      contrat de mariage; Sandre (sieur); Angot (demoiselle)
    - Contrat de mariage entre Baudouin et la demoiselle Bunelle, veuve Enguechard, 29 novembre 1780
      contrat de mariage; Baudouin (sieur); Bunelle (demoiselle); Enguechard (veuve)
    - Contrat de mariage entre Simon Florent Laly et demoiselle de Saint Hubert, 30 novembre 1780
      contrat de mariage; Laly, Simon-Florent; Saint Hubert (mademoiselle de)
    - Dépôt de certificat de vie de Mademoiselle Lafontaine, 4 décembre 1780
    - Inventaire après décès de demoiselle Monnoury femme du sieur des Brieres, 19 décembre 1780
      inventaire après décès; Monnoury (demoiselle); Brieres (femme des)
    - Notoriété et procuration succession du sieur Lubin à Monsieur Lecousté, 23 décembre 1780
      notoriété; Lubin (sieur); Lecouste (monsieur)
    - Testament déposé de la veuve Caron, 25 décembre 1780
      testament; dépôt de pièces; Caron (veuve)
    - Dépôt de pièces dont contrat de Monsieur Le Paul Dumoutois; la demoiselle Depotier, 30 décembre 1780
      contrat de mariage; Le Paul Dumoutois (monsieur); Depoitier (demoiselle)
    - Contrat de mariage entre Sourdain et Mademoiselle Davanne, 31 décembre 1780 - 1780
      contrat de mariage; Sourdain (sieur); Davanne (mademoiselle)
    - Notoriété concernant les héritiers Villain, 4 janvier 1781
      notoriété; Villain (héritiers)
    - Succession de M. Jussieu..-.-, 4 janvier 1781
      partage; Jussieu (M.)
    - Contrat de mariage entre Weiler et Mademoiselle Caves, 8 janvier 1781
      contrat de mariage; Weiler (sieur); Caves (mademoiselle)
    - Contrat de mariage entre le sieur Richard et demoiselle Chevillard, 10 janvier 1781
      contrat de mariage; Richard (sieur); Chevillard (demoiselle)
    - Dépôt d'exécution mortuaire de Monsieur d'Autricourt, 12 janvier 1781
      acte d'état civil; dépôt de pièces; Autricourt (monsieur d')
    - Contrat de mariage entre le sieur Diochet et demoiselle Julliard, 14 janvier 1781
      contrat de mariage; Diochet (sieur); Julliard (demoiselle)
    - Inventaire après décès de Martin, 16 janvier 1781
      Inventaires après décès de 1781 (1797 actes), par Thierry Boudignon, v. 1995 (base de données migrée: voir contexte dans le Plan d’orientation général - Notaires de Paris, guides thématiques du Minutier).
      inventaire après décès; Martin
    - Inventaire après décès Martin, 16 janvier 1781
    - Inventaire après décès de Mme Raboulain épouse Boulotte, 19 janvier 1781
      inventaire après décès; Raboulain (madame); Boulotte (épouse)
    - Inventaire après décès Raboulain, femme Boulotte, 19 janvier 1781
      inventaire après décès; Raboulain; Boulotte (femme)
    - Contrat de mariage entre le sieur Boulotte et demoiselle Genes, 19 janvier 1781
      contrat de mariage; Boulotte (sieur); Genes (demoiselle)
    - Contrat de mariage entre Bourcier et Bechars, 22 janvier 1781
      contrat de mariage; Bourcier (sieur); Bechars (demoiselle)
    - Notoriété de la succession Brissart, 24 janvier 1781
      notoriété; Brissart
    - Inventaire après décès de Monsieur de Rumilly, 24 janvier 1781
      inventaire après décès; Rumilly (monsieur de)
    - Inventaire après décès de, de Rhumilly, 26 janvier 1781
      inventaire après décès; Rhumilly de
    - Compte d'exécution testamentaire de Monsieur Collet et le baron de Baye, 26 janvier 1781
      compte d'exécution testamentaire; Collet (monsieur); Baye (baron de)
    - Inventaire après décès de la veuve Morot, 30 janvier 1781
      inventaire après décès; Morot,
    - Inventaire après décèsde la veuve Marot, 30 janvier 1781
      inventaire après décès; Marot (veuve)
    - Notoriété de Guillaume Henry de La Fond, 3 février 1781
      notoriété; La Fond, Guillaume-Henry de
    - Inventaire après décès de Bled, 5 février 1781
      inventaire après décès; Bled
    - Inventaire après décès du sieur Bled, 5 février 1781
      inventaire après décès; Bled (sieur)
    - Inventaire après décès de Falibol, 9 février 1781
      inventaire après décès; Falibol
    - Inventaire après décès Falibol, 10 février 1781
    - Contrat de mariage entre le sieur Foin et demoiselle Bince, 11 février 1781
      contrat de mariage; Foin (sieur); Bince (demoiselle)
    - Contrat de mariage entre le sieur Gerbert et Mademoiselle d'Urbigny, 11 février 1781
      contrat de mariage; Gerbert (sieur); Urbigny (mademoiselle d')
    - Contrat de mariage entre Petitjean et Klein veuve Falibol, 12 février 1781
      contrat de mariage; Petitjean (sieur); Klein (demoiselle); Falibol (veuve)
    - Dépôt d'exécution mortuaire du sieur Falloux, 14 février 1781
      acte d'état civil; dépôt de pièces; Falloux (sieur)
    - Mainlevée et consentement de mariage entre Monsieur et Madame Dutieveut, 16 février 1781
      ratification; avis; Dutieveut (monsieur)
    - Contrat de mariage entre le comte de Seraus et la comtesse de Butaut de Marainville, 16 février 1781
      contrat de mariage; Seraus (comte de); Butaut de Marainville (comtesse de )